# 请教陈版及各位：顺流、逆流下少数股东权益、少数股东损益的计算

提问人：CPA2040 时间：2012-04-23 16:51:00
设：A公司持有B公司60%股权，B公司持有C公司60%股权. 情况 1 ：本期顺流交易—B公司销售给C公司，最终未实现利润 100 元； 情况 2 ：本期逆流交易—C公司销售给B公司，最终未实现利润 100 元；
1 、站在A公司合并B、C公司立场，假设使用一次合并法，分别上述两种情况，少数股东损益和少数股东权益如何计算？（主要问题是抵消的 100 元，销售方公司少数股东损益和权益部分是否也是相应减少？）
2 、站在B公司合并C公司立场，分别上述两种情况，少数股东损益和少数股东权益如何计算？（是否顺流下，对少损、少权无影响；
逆流下少损、少权计算基础都要减去 100 ？）
谢谢

回答人：chenyiwei
回复 liubin988513 的帖子
基本赞同对B的合并报表层面的理解。
A的合并报表层面，是通过把B的合并报表层面的多数股权影响数乘以A对B的持股比例，确定该交易对A的合并报表层面的归属母公司股东的权益和损益的影响数；所抵销的内部未实现利润总额减去对A的合并报表层面归属母公司股东的权益和损益的影响数，即为对A的合并报表层面的少数股权的影响数。

提问人：CPA2040 时间：2012-04-27 09:58:44
回复 chenyiwei 的帖子
谢谢陈版及 2 楼，这几天有事没上网。对B合并C理解，现在问题是A合并BC中，子公司间发生内部未实现利润对少数股东是否有影响，陈版上面第 2 句话，不太理解，能否转换成以下实际例子解释下：
设在顺流即B公司销售给C公司，最终未实现利润 100 ，没有其他特殊的情况下： 1 、采用A直接单独合并B公司、C公司的方法。 少损=C少损+B少损=C的净利润*（1-60% 60% ） + （ B 对 C 成本法下的单独净利润 -100 ）（1-60%） 少权=C少权+B少权=C的净资产*（1-60% 60% ） + （ B 对 C 成本法下的单独净资产 -100 ）（1-60%）
2 、采用分层合并，B先合并C，A再合并B的方法。 在B的合并报表上，少损=C的净利润*（1-60%）；少权=C的净资产*（1-60%）；B、C合并时，未实现利润 100 已经被抵消，归属于母公司净利润=净利润-少损。 再考虑A合并B，少损=B合并报表上的少损+B合并报表上的归属于母公司利润*（1-60%）； 少权=B合并报表上的少权+B合并报表上的归属于母公司权益*（1-60%）
麻烦陈版看看上面 2 种合并对少损少权的计算，如错误，请陈版列示下正确计算。 再次感谢

回答人：chenyiwei
大致看了一下，基本上可以这样理解。

提问人：刺笔石 时间：2012-05-14 00:20:07
2010 年讲解才有这样的抵销方法，之前未实现内部利润都归于母公司股东承担，不分配给少数股东
但 2010 年讲解例 34 － 7 ，是顺流交易（亏损 10 万），也按股比分配给少数股东了，好像是无论顺流和逆流的未实现内部利润都要分配给少数股东吧
请陈版主再回复一下

回答人：chenyiwei
这个问题已经讨论过多次。我们认为将顺流交易未实现损益的抵销影响也按比例分配给少数股东的做法不恰当。